【裁判字號】    96,訴,765
【裁判日期】    980526
【裁判案由】    分割共有物
【裁判全文】
臺灣嘉義地方法院民事判決               96年度訴字第765號
原      告  余冠德
            陳世軒
            龔陳明
共      同
訴訟代理人  黃裕中律師
被      告  陳萬讚
            陳秋護
            陳泰夫
            陳泰彰
            陳泗川
被      告  陳世文
訴訟代理人  陳坤裕
被      告  陳松標
            陳龍昭
            陳茂松
            陳枝旺
            陳世武
            陳文波
上一人
訴訟代理人  吳啟勳律師
複代理人    林俊生律師
被      告  陳水池
            陳水在
            陳水莛
            陳燕
            陳燕明
            陳一杰
            劉涂麗娟
            陳鴻嶂
            陳宏儒
            陳世育
            陳欣妤
                        2號
被      告  陳柏嘉
                        2號
兼上一人
法定代理人  涂淑貞
                        2號
被      告  陳海鰻
            涂清木（即陳貢之承受訴訟人）
            黃文田（即陳貢之承受訴訟人）
                        號
            黃萬富（即陳貢之承受訴訟人）
                        292巷2號
被      告  吳陳謹（即陳上德之承受訴訟人）
訴訟代理人  吳三祈
被      告  陳水益（即陳上德之承受訴訟人）
訴訟代理人  吳啟勳律師
複代理人    林俊生律師
被      告  呂陳枝葉（即陳上德之承受訴訟人）
                        6
            陳海龍（即陳上德之承受訴訟人）
                        之1
上一人
訴訟代理人  吳啟勳律師
複代理人    林俊生律師
被      告  陳海清（即陳上德之承受訴訟人）
                        之2
            陳木祥（即陳上德之承受訴訟人）
            陳小萍（即陳上德之承受訴訟人）
            陳金英（即陳上德之承受訴訟人）
被      告  陳姜蒲（即陳上德之承受訴訟人）
兼上一人
法定代理人  陳涂麗花（即陳上德之承受訴訟人）
被      告  劉陳彩（即陳上德之承受訴訟人）
                        巷20號
            涂陳玉雲（即陳上德之承受訴訟人）
            陳瑞榮（即陳上德之承受訴訟人）
                        之3
            陳玉美（即陳上德之承受訴訟人）
                        號之37
            林陳玉玲（即陳上德之承受訴訟人）
                        號
            陳玉華（即陳上德之承受訴訟人）
                        之6
            蔡永賓（即蔡陳金花之承受訴訟人）
                        之2
            蔡麗鳳（即蔡陳金花之承受訴訟人）
                        號
            蔡永寬（即蔡陳金花之承受訴訟人）
                        巷6弄11號3樓
上列當事人間分割共有物事件，於民國98年5 月14日言詞辯論終
結，本院判決如下：
    主      文
被告涂清木、黃文田、黃萬富應就其被繼承人陳貢所遺坐落嘉義
縣朴子市○○○段０八二三地號土地所有權應有部分十八分之三
辦理繼承登記。
被告吳陳謹、陳水益、呂陳枝葉、陳木祥、陳小萍、陳金英、陳
姜蒲、陳海龍、陳涂麗花、陳海清，劉陳彩、涂陳玉雲、陳瑞榮
、陳玉美、林陳玉玲、陳玉華應就其被繼承人陳上德所遺坐落嘉
義縣朴子市○○○段０八二三地號土地所有權應有部分十八分之
一辦理繼承登記。
被告蔡永賓、蔡永寬、蔡麗鳳應就其被繼承人蔡陳金花所遺坐落
嘉義縣朴子市○○○段０八二三地號土地所有權應有部分七十二
分之二辦理繼承登記。
兩造共有坐落嘉義縣朴子市○○○段０八二三地號土地如嘉義縣
朴子地政事務所民國九十七年九月十二日土地複丈成果圖編號1
所示部分之土地（面積二百九十六點九平方公尺）分配於被告陳
鴻嶂；編號2 所示部分之土地（面積九十八點九七平方公尺）分
配於被告陳世武；編號3 所示部分土地（面積三百九十五點八六
平方公尺）分配於被告陳枝旺；編號4 所示部分土地（面積一百
九十七點九四平方公尺）分配於被告陳泗川；編號5 及編號10所
示部分土地（面積各為二百三十點五八平方公尺、三十三點三二
平方公尺）均分配於被告吳陳謹、陳水益、呂陳枝葉、陳木祥、
陳小萍、陳金英、陳姜蒲、陳涂麗花、陳海龍、陳海清、劉陳彩
、涂陳玉雲、陳瑞榮、陳玉美、林陳玉玲、陳玉華公同共有；編
號6 所示部分土地（面積三百九十五點八六平方公尺）分配於被
告陳泰彰；編號7 所示部分土地（面積一百一十四點七七平方公
尺）分配於被告陳海鰻、陳一杰，並按嘉義縣朴子地政事務所民
國九十七年十一月十七日土地複丈成果圖編號7 實際分配面積欄
所示之分配面積之比例維持共有；編號8 所示部分土地（面積九
十四點五七平方公尺）分配於被告陳萬讚、陳文波，並按嘉義縣
朴子地政事務所民國九十七年十一月十七日土地複丈成果圖編號
8 實際分配面積欄所示之分配面積之比例維持共有；編號9 所示
部分土地（面積一百二十六點四六平方公尺）分配於被告陳秋護
、陳燕卿，並按嘉義縣朴子地政事務所民國九十七年十一月十七
日土地複丈成果圖編號9 實際分配面積欄所示之分配面積之比例
維持共有；編號11所示部分土地（面積六十五點九八平方公尺）
分配於被告劉涂麗娟；編號12所示部分土地（面積四百九十二點
七一平方公尺）分配於兩造，並按原所有權應有部分之比例維持
共有；編號13所示部分土地（面積一百九十一點九四平方公尺）
分配於被告陳一杰、陳燕卿、陳燕明、陳文波、陳水在、陳水池
、陳水莛、陳世育、陳柏嘉、陳欣妤、涂淑貞，並按嘉義縣朴子
地政事務所民國九十七年十一月十七日土地複丈成果圖編號13實
際分配面積欄所示之分配面積之比例維持共有；編號14所示部分
土地（面積九十八點九七平方公尺）分配於被告陳世文；編號15
所示部分土地（面積一百三十一點九五平方公尺）分配於被告蔡
永賓、蔡麗鳳、蔡永寬公同共有；編號16所示部分土地（面積三
百九十五點八六平方公尺）分配於被告陳泰夫；編號17所示部分
土地（面積二百九十六點九平方公尺）分配於被告陳宏儒；編號
18所示部分土地（面積一百九十七點九四平方公尺）分配於原告
余冠德；編號19所示部分土地（面積九十八點九七平方公尺）分
配於原告龔陳明；編號20所示部分土地（面積九十八點九七平方
公尺）分配於原告陳世軒；編號21所示部分土地（面積七百九十
一點七平方公尺）分配於被告涂清木、黃文田、黃萬富公同共有
；編號22所示部分土地（面積九十八點九七平方公尺）分配於被
告陳茂松；編號23所示部分土地（面積九十八點九七平方公尺）
分配於被告陳龍昭；編號24所示部分土地（面積一百九十七點九
四平方公尺）分配於被告陳松標。
訴訟費用由兩造依附表所示分擔。
    事實及理由
甲、原告主張：(一)坐落嘉義縣朴子市○○○段0823地號土地（地
    目：建，面積5,243 平方公尺，下稱系爭土地）登記為陳貢
    、陳上德、陳萬讚、陳秋護、陳泰夫、陳泰彰、陳泗川、陳
    世文、陳松標、陳龍昭、陳茂松、陳枝旺、陳世武、陳文波
    、陳水池、陳水在、陳水莛（原名陳水亭）、陳燕卿、陳燕
    明、陳一杰、蔡陳金花、劉涂麗娟、陳鴻嶂、陳宏儒、陳世
    育、陳柏嘉、陳欣妤、涂淑貞、陳海鰻及原告余冠德、陳世
    軒、龔陳明所有，應有部分各為18分之3 、18分之1 、54分
    之1 、54分之1 、12分之1 、12分之1 、24分之1 、48分之
    1 、48分之2 、48分之1 、48分之1 、12分之1 、96分之2
    、270 分之1 、270 分之1 、270 分之1 、270 分之1 、
    108 分之1 、108 分之1 、54分之1 、72分之2 、72分之1
    、16分之1 、16分之1 、1080分之1 、1080分之1 、1080分
    之1 、1080分之1 、54分之1 、24分之1 、48分之1 、48分
    之1 。(二)查陳貢已於日治時期大正6 年6 月12日死亡，配偶
    侯富戶長相續繼承陳貢之遺產，侯富嗣於大正14年9 月8 日
    死亡，由子涂金玉繼承，涂金玉於民國71年5 月16日死亡，
    其遺產由配偶黃沈氣及長子即被告涂清木繼承遺產，黃沈氣
    又於85年3 月26日死亡，由被告黃文田、黃萬富及涂清木繼
    承遺產，然前揭陳貢之繼承人均未就陳貢所遺系爭土地所有
    權應有部分辦理繼承登記。次查陳上德於46年7 月10日死亡
    ，其配偶陳官嘧亦已死亡，其2 人生前育有長女即被告吳陳
    謹、次女鄭陳萬（已被收養，無繼承權）、長子陳溪山、三
    女陳怨（養子緣組除戶，無繼承權）、次子陳金、養女陳
    榮妹（先於被繼承人陳上德死亡，無繼承權），而陳溪山業
    於91年12月3 日死亡，其繼承人為被告陳水益、呂陳枝葉、
    陳海杉、陳海龍及陳海清，陳海杉復於93年12月16日死亡，
    其繼承人為被告陳木祥、陳小萍、陳金英、陳姜蒲、陳涂麗
    花；又陳金於88年7 月11日死亡，其繼承人為被告劉陳彩
    、涂陳玉雲、陳瑞榮、陳玉美、林陳玉玲、陳玉華，然前揭
    陳上德之繼承人亦未就陳上德所遺系爭土地所有權應有部分
    辦理繼承登記。第查蔡陳金花於82年5 月19日死亡，其繼承
    人為被告蔡永賓、蔡麗鳳、蔡永寬，然前揭蔡陳金花之繼承
    人亦均未就蔡陳金花所遺系爭土地所有權應有部分辦理繼承
    登記。(三)系爭土地並無因使用目的而不能分割之情事，共有
    人間亦無不分割之約定，且共有人間無法達成分割之協議，
    爰請求命陳貢、陳上德、蔡陳金花之繼承人就各該被繼承人
    所遺系爭土地所有權應有部分辦理繼承登記，並將系爭土地
    裁判分割如嘉義縣朴子地政事物所97年9 月12日及同年11月
    17 日 土地複丈成果圖所示等語，並聲明：被告涂清木、黃
    文田、黃萬富應就被繼承人陳貢所遺系爭土地所有權應有部
    分18 分 之3 辦理繼承登記；被告吳陳謹、陳水益、呂陳枝
    葉、陳海龍、陳海清、陳木祥、陳小萍、陳金英、陳姜蒲、
    陳涂麗花、劉陳彩、涂陳玉雲、陳瑞榮、陳玉美、林陳玉玲
    、陳玉華應就被繼承人陳上德所遺系爭土地所有權應有部分
    18分之1 辦理繼承登記；被告蔡永賓、蔡麗鳳、蔡永寬應就
    被繼承人蔡陳金花所遺系爭土地所有權應有部分72分之2 辦
    理繼承登記；暨判決如嘉義縣朴子地政事務所97年9 月12日
    及同年11月17日土地複丈成果圖（以下分稱：附圖一、附圖
    二）所示。
乙、被告方面：
一、被告涂清木、黃文田、黃萬富、吳陳謹、陳泰夫、陳鴻嶂、
    陳宏儒、呂陳枝葉、陳木祥、陳小萍、陳金英、陳姜蒲、陳
    涂麗花、陳海清、劉陳彩、涂陳玉雲、陳瑞榮、陳玉美、林
    陳玉玲、陳玉華、蔡永賓、蔡麗鳳、蔡永寬均未為聲明及陳
    述。
二、被告陳水益、陳海龍、陳文波則以：同意原告之方割方案。
三、被告陳海鰻、陳一杰以書狀陳報略以：同意如附圖一邊號7
    所示部分之土地維持共有。
四、被告陳萬讚、陳文波以書狀陳報略以：同意如附圖一編號8
    所示部分之土地維持共有。
五、被告陳秋護、陳燕卿以書狀陳報略以：同意如附圖一編號9
    所示部分之土地維持共有。
六、被告陳一杰、陳燕卿、陳文波、陳燕明、陳水在、陳水池、
    陳水莛（原名陳水亭）、陳世育、陳柏嘉、陳欣妤、涂淑貞
    以書狀陳報略以：被告陳一杰、陳文波、陳燕卿就系爭土地
    之應有部分，除就上開編號7、8、9 所示部分之土地面積超
    出被告陳海鰻、陳萬讚、陳秋護應有部分所取得與之維持共
    有外，其餘部分與被告陳燕明、陳水在、陳水池、陳水莛（
    原名陳水亭）、陳世育、陳柏嘉、陳欣妤、涂淑貞維持共有
    。
七、被告陳泗川到庭陳述略以：系爭土地希望能分割為南北向，
    倘房屋需拆除，沒有意見。
八、被告陳枝旺到庭陳述略以：倘系爭土地分割為南北向，被告
    陳枝旺之房屋不可拆除。
九、被告陳泰彰、陳茂松、陳龍昭、陳松標均到庭陳述略以：沒
    有意見。
十、被告陳世文則以：希望分割後之土地與被告陳世武毗鄰，請
    求依97年10月27日陳報狀所提出之分割方案為判決。
丙、得心證之理由：
一、被告除涂清木、陳世文、陳文波、陳水益、陳海龍外，經合
    法通知，未於最後言詞辯論期日到場，核無民事訴訟法第
    386 條各款所列情形，爰依原告之聲請，由其一造辯論而為
    判決。
二、原告主張如甲、(一)、(二)所示及系爭土地並無因使用目的而不
    能分割之情事，共有人間亦無不分割之約定，且共有人間無
    法達成分割之協議等事實，業據其提出土地登記謄本及戶籍
    謄本為證，復為被告所不爭執，堪信為真實。
三、按「各共有人，得隨時請求分割共有物，但因物之使用目的
    不能分割或契約訂有不分割之期限者，不在此限。」、「共
    有物之分割，依共有人協議之方法行之。分割之方法，不能
    協議決定者，法院得因任何共有人之聲請，命為左列之分配
    ：一、以原物分配於各共有人。二、變賣共有物，以價金分
    配於各共有人。以原物為分配時，如共有人中有不能按其應
    有部分受分配者，得以金錢補償之。」民法第823 條第1 項
    、第824 條分別定有明文。系爭土地既無因物之使用目的不
    能分割或契約訂有不分割之期限之情事，兩造對於分割之方
    法復不能達成協議，則原告請求裁判分割系爭土地，於法有
    據。
四、次按因繼承、強制執行、公用徵收或法院之判決，於登記前
    已取得不動產物權者，非經登記，不得處分其物權，民法第
    759 條定有明文。故不動產之共有人中有人死亡時，於其繼
    承人未為繼承登記以前，固不得分割該共有之不動產。但若
    於分割共有物之訴訟中，請求該繼承人辦理繼承登記，並合
    併對該繼承人及其餘共有人為分割共有物之請求，則向為實
    務所允許（最高法院69年台上字第1012號判例要旨參照）。
    本件原共有人陳貢、陳上德及蔡陳金花已經死亡，其等之繼
    承人均尚未就其等所遺系爭土地所有權應有部分辦理繼承登
    記，則原告請求被告涂清木、黃文田、黃萬富應就其被繼承
    人陳貢所遺系爭土地所有權應有部分18分之3 辦理繼承登記
    ；被告吳陳謹、陳水益、呂陳枝葉、陳海龍、陳海清、陳木
    祥、陳小萍、陳金英、陳姜蒲、陳涂麗花、劉陳彩、涂陳玉
    雲、陳瑞榮、陳玉美、林陳玉玲、陳玉華應就其被繼承人陳
    上德所遺系爭土地所有權應有部分18分之1 辦理繼承登記；
    被告蔡永賓、蔡麗鳳、蔡永寬應就其被繼承人蔡陳金花所遺
    系爭土地所有權應有部分72分之2 辦理繼承登記均為有理由
    ，應予准許。
五、法院定分割之方法時，亦應參酌當事人之聲明、共有物之性
    質、使用現況、價格、經濟效用及全體共有人之利益等因素
    ，而為適當之分配，要以維持全體共有人之公平為標準。經
    查：
  (一)按「繼承人有數人時，在分割遺產前，各繼承人對於遺產全
    部為公同共有。」、「公同共有人之權利義務，依其公同關
    係所由規定之法律或契約定之。除前項之法律或契約另有規
    定外，公同共有物之處分，及其他之權利行使，應得公同共
    有人全體之同意。」民法第1151條、第828 條分別定有明文
    。本件原共有人陳貢、陳上德、蔡陳金花之繼承人均未辦繼
    承登記，已如前述，且兩造均未主張、證明該3 人之繼承人
    間已就本件系爭土地為遺產之分割，是應認被告涂清木、黃
    文田、黃萬富就陳貢所遺本件系爭土地所有權應有部分18分
    之3 ；被告吳陳謹、陳水益、呂陳枝葉、陳海龍、陳海清、
    陳木祥、陳小萍、陳金英、陳姜蒲、陳涂麗花、劉陳彩、涂
    陳玉雲、陳瑞榮、陳玉美、林陳玉玲、陳玉華就其被繼承人
    陳上德所遺系爭土地所有權應有部分18分之1 ；被告蔡永賓
    、蔡麗鳳、蔡永寬應就其被繼承人蔡陳金花所遺系爭土地所
    有權應有部分72分之2 ，均為公同共有。是就登記為陳貢、
    陳上德、蔡陳金花之所有權應有部分，於分割後，應分配於
    其等前揭繼承人並為公同共有。
  (二)次查如嘉義縣朴子地政事務所97年9 月12日土地複丈成果圖
    編號12所示部分之土地，若維持由全體共有人共有，則可使
    除編號1 、2 、5 、10、11所示以外之土地不致成為袋地而
    須主張通行其他共有人所分得之土地，是該部分土地雖非既
    成（原有）之共同使用道路，且共有人亦未全體明示同意維
    持共有，但既有前揭有利於共有人之情形，本院認為將前揭
    編號12所示部分之土地分配於全體共有人，並按其等之原有
    應有部分之比例維持共有，尚符合共有人之利益，亦屬公平
    。另為使被告陳海鰻、陳萬讚、陳秋護於系爭土地上之2 層
    建物不致遭拆除，被告陳一杰、陳文波、陳燕卿分別同意於
    分割後以其所有權應有部分之一部（各為54分之1 、270 分
    之1 、108 分之1）與 被告陳海鰻、陳萬讚、陳秋護維持共
    有，被告陳海鰻、陳萬讚、陳秋護亦同意以前揭方式維持共
    有；被告陳一杰、陳燕卿、陳文波、陳燕明、陳水在、陳水
    池、陳水莛、陳世育、陳柏嘉、陳欣妤、涂淑貞亦表示分割
    後願維持共有（被告陳一杰、陳文波、陳燕卿就此部分之共
    有，係以扣除前揭與被告陳海鰻、陳萬讚、陳秋護共有之應
    有部分後所剩應有部分為之）。其等意願，本院自應予以尊
    重。
  (三)再查，如按嘉義縣朴子地政事務所97年9 月12日、97年11月
    17日土地複丈成果圖所示分割方案分割，各共有人所分得之
    土地尚稱平整方正而有利於土地利用，且共有人陳鴻嶂、陳
    枝旺、陳水益、陳海鰻、陳萬讚、陳秋護等人興建於系爭土
    地且較有經濟價值之2 層樓房建物（見本院卷肆第130 頁嘉
    義縣朴子地政事務所土地複丈成果圖編號2 、7 、8 、9 、
    10、16、17所示）以及被告陳泰彰所有之磚造平房等均無庸
    拆除而可繼續使用，有助於社會經濟，且尚符合共有人之公
    平及利益。被告陳世文、陳世武固主張以如附圖三所示分割
    方案分割，惟若依此方案分割，不但將使共有人陳枝旺所分
    得之土地成為〝『〞之形狀而不利於土地之利用，且共有人
    劉涂麗娟及原共有人陳上德之繼承人即陳水益等人所分得之
    如附圖三之土地，亦因面積過小且土地狹長，致無法使用。
    是被告陳世文、陳世武之前揭分割方案，尚非可採。
  (四)綜上，本院認系爭土地應為如下之分割為適當：如附圖一編
    號1 所示部分之土地（面積296.9 平方公尺）分配於被告陳
    鴻嶂；編號2 所示部分之土地（面積98.97 平方公尺）分配
    於被告陳世武；編號3 所示部分土地（面積395.86平方公尺
    ）分配於被告陳枝旺；編號4 所示部分土地（面積197.94平
    方公尺）分配於被告陳泗川；編號5 及編號10所示部分土地
    （面積各為230.58平方公尺、33.32 平方公尺）均分配於被
    告吳陳謹、陳水益、呂陳枝葉、陳木祥、陳小萍、陳金英、
    陳姜蒲、陳涂麗花、陳海龍、陳海清、劉陳彩、涂陳玉雲、
    陳瑞榮、陳玉美、林陳玉玲、陳玉華公同共有；編號6 所示
    部分土地（面積395.86平方公尺）分配於被告陳泰彰；編號
    7 所示部分土地（面積114.77平方公尺）分配於被告陳海鰻
    、陳一杰，並按附圖二編號7 實際分配面積欄所示之分配面
    積之比例維持共有；編號8 所示部分土地（面積94.57 平方
    公尺）分配於被告陳萬讚、陳文波，並按附圖二編號8 實際
    分配面積欄所示之分配面積之比例維持共有；編號9 所示部
    分土地（面積126.46平方公尺）分配於被告陳秋護、陳燕卿
    ，並按附圖二編號9 實際分配面積欄所示之分配面積之比例
    維持共有；編號11所示部分土地（面積65.98 平方公尺）分
    配於被告劉涂麗娟；編號12所示部分土地（面積492.71平方
    公尺）分配於兩造，並按原所有權應有部分之比例維持共有
    ；編號13所示部分土地（面積191.94平方公尺）分配於被告
    陳一杰、陳燕卿、陳燕明、陳文波、陳水在、陳水池、陳水
    莛、陳世育、陳柏嘉、陳欣妤、涂淑貞，並按附圖二編號13
    實際分配面積欄所示之分配面積之比例維持共有；編號14所
    示部分土地（面積98.97 平方公尺）分配於被告陳世文；編
    號15所示部分土地（面積131.95平方公尺）分配於被告蔡永
    賓、蔡麗鳳、蔡永寬公同共有；編號16所示部分土地（面積
    395.86平方公尺）分配於被告陳泰夫；編號17所示部分土地
    （面積296.9 平方公尺）分配於被告陳宏儒；編號18所示部
    分土地（面積197.94平方公尺）分配於原告余冠德；編號19
    所示部分土地（面積98.97 平方公尺）分配於原告龔陳明；
    編號20所示部分土地（面積98.97 平方公尺）分配於原告陳
    世軒；編號21所示部分土地（面積791.7 平方公尺）分配於
    被告涂清木、黃文田、黃萬富公同共有；編號22所示部分土
    地（面積98.97 平方公尺）分配於被告陳茂松；編號23所示
    部分土地（面積98.97 平方公尺）分配於被告陳龍昭；編號
    24所示部分土地（面積197.94平方公尺）分配於被告陳松標
    。爰判決如主文第4 項所示。
丁、訴訟費用之負擔：按因共有物分割、經界或其他性質上類似
    之事件涉訟，由敗訴當事人負擔訴訟費用顯失公平者，法院
    得酌量情形，命勝訴之當事人負擔其一部，民事訴訟法第80
    條之1 定有明文。查本件雖認原告之主張為有理由，而准予
    分割系爭土地，惟分割共有物之訴，係合兩造之必要共同訴
    訟，但被告之應訴實因訴訟性質所不得不然，故所為抗辯自
    為伸張或防衛權利所必要，是以本院認本件之訴訟費用應由
    兩造按其應有部分之比例分擔，較為公允，爰諭知如主文第
    5 項所示。
中    華    民    國    98    年    5     月    26    日
                  民事第一庭  法  官  林望民
以上正本係照原本作成
如對本判決上訴須於判決送達後20日內向本院提出上訴狀
中    華    民    國    98    年    5     月    26    日
                              書記官  陳慶時
┌──────────────────────┐
│附表：                                      │
├─────────────┬────────┤
│    負擔訴訟費用之人      │   負擔比例     │
├─────────────┼────────┤
│      原告余冠德          │    24分之1     │
├─────────────┼────────┤
│      原告陳世軒          │    48分之1     │
├─────────────┼────────┤
│      原告龔陳明          │    48分之1     │
├─────────────┼────────┤
│      被告陳萬讚          │    54分之1     │
├─────────────┼────────┤
│      被告陳秋護          │    54分之1     │
├─────────────┼────────┤
│      被告陳泰夫          │    12分之1     │
├─────────────┼────────┤
│      被告陳泰彰          │    12分之1     │
├─────────────┼────────┤
│      被告陳泗川          │    24分之1     │
├─────────────┼────────┤
│      被告陳世文          │    48分之1     │
├─────────────┼────────┤
│      被告陳松標          │    48分之2     │
├─────────────┼────────┤
│      被告陳龍昭          │    48分之1     │
├─────────────┼────────┤
│      被告陳茂松          │    48分之1     │
├─────────────┼────────┤
│      被告陳枝旺          │    12分之1     │
├─────────────┼────────┤
│      被告陳世武          │    96分之2     │
├─────────────┼────────┤
│      被告陳文波          │   270分之1     │
├─────────────┼────────┤
│      被告陳水池          │   270分之1     │
├─────────────┼────────┤
│      被告陳水在          │   270分之1     │
├─────────────┼────────┤
│      被告陳水莛          │   270分之1     │
├─────────────┼────────┤
│      被告陳燕          │   108分之1     │
├─────────────┼────────┤
│      被告陳燕明          │   108分之1     │
├─────────────┼────────┤
│      被告陳一杰          │    54分之1     │
├─────────────┼────────┤
│      被告劉涂麗娟        │    72分之1     │
├─────────────┼────────┤
│      被告陳鴻嶂          │    16分之1     │
├─────────────┼────────┤
│      被告陳宏儒          │    16分之1     │
├─────────────┼────────┤
│      被告陳世育          │   1080分之1    │
├─────────────┼────────┤
│      被告陳欣妤          │   1080分之1    │
├─────────────┼────────┤
│      被告陳柏嘉          │   1080分之1    │
├─────────────┼────────┤
│      被告涂淑貞          │   1080分之1    │
├─────────────┼────────┤
│      被告陳海鰻          │    54分之1     │
├─────────────┼────────┤
│被告涂清木、黃文田、黃萬富│連帶負擔18分之3 │
├─────────────┼────────┤
│被告吳陳謹、陳水益、呂陳枝│連帶負擔18分之1 │
│葉、陳海龍、陳海清、陳木祥│                │
│、陳小萍、陳金英、陳姜蒲、│                │
│陳涂麗花、劉陳彩、涂陳玉雲│                │
│、陳瑞榮、陳玉美、林陳玉玲│                │
│、陳玉華                  │                │
├─────────────┼────────┤
│被告蔡永賓、蔡麗鳳、蔡永寬│連帶負擔72分之2 │
└─────────────┴────────┘

司法院資訊處製作；財團法人民間司法改革基金會備份。
